臺灣臺北地方法院刑事判決　　　　　　　96年度易字第1032號
公　訴　人　臺灣臺北地方法院檢察署檢察官
被　　　告　丙○○
上列被告因竊盜等案件，經檢察官提起公訴（96年度偵字第6068
2 號），於本院準備程序進行中，被告先就被訴事實為有罪之陳
述，經本院改行簡式審判程序，判決如下：
    主  文
丙○○攜帶兇器竊盜，處有期徒刑柒月；又意圖為自己不法之所
有，而侵占離本人所持有之物，處罰金新臺幣仟元，如易服勞
役，以新臺幣壹仟元折算壹日；又行使變造特許證，足以生損害
於公眾及他人，處拘役拾日，如易科罰金，以新臺幣壹仟元折
算壹日，扣案變造汽車車牌壹面沒收；又服用酒類，不能安全駕
駛動力交通工具而駕駛，處拘役肆拾日，如易科罰金，以新臺幣
壹仟元折算壹日。關於拘役部分應執行拘役陸拾日，如易科罰金
，以新臺幣壹仟元折算壹日，扣案變造汽車車牌壹面沒收。
    事  實
一、丙○○因其妹潘秋花所有而借予其所使用之L7－2852號自用
    小貨車車牌遭吊扣，於民國96年2 月26日中午12時許，在臺
    北縣樹林市甘園區河邊攔砂壩旁，見其妹夫甲○○借予陳進
    榮使用、登記為宏康水電材料有限公司（下稱宏康公司）所
    有之車牌號碼6C－4462號自用小貨車停放該處，竟意圖為自
    己不法之所有，持原置於6C－4462號自用小貨車上、客觀上
    足危害人之生命、身體、安全之十字起子1 支，鬆開螺絲而
    竊取懸掛車上之6C－4462號車牌1 面，十字起子則置回6C－
    4462號自用小貨車上。又於相同時、地，在垃圾堆中拾得離
    原所有人裕麟工業廠持有之2G－2112號車牌1 面後，予以侵
    占入己。再將該2G－2112號車牌，以紙模噴漆之方式變造號
    碼為6C－4462號，進而將竊取之6C－4462號車牌及變造後之
    6C－4462號車牌，均懸掛在L7－2852號自用小貨車上使用，
    而行使之，足以生損害於監理機關對於車籍管理之正確性，
    亦足生損害於車牌原所有人宏康公司、裕麟工業廠及使用人
    甲○○、陳進榮。丙○○復於96年2 月28日下午1 時許，在
    臺北縣新店市○○路工地內飲用米酒1 瓶後，已達不能安全
    駕駛動力交通工具之程度，仍駕駛L7－2852號自用小貨車（
    其上懸掛上開竊取及變造後之6C－4462號車牌各1 面）上路
    ，而於同日下午3 時20分許，其駕車行經臺北縣新店市○○
    路○ 段119 號前，因注意力減低而失控衝撞前方由楊永福所
    駕駛之車牌號碼0859－EP號自用小客車（楊永福未受傷）。
    警員據報到場處理並對丙○○施以酒測，測得其呼氣酒精濃
    度高達每公升0.86毫克，並扣得上開失竊之6C－4462號車牌
    及變造後之6C－4462號車牌各1 面，始查悉上情。
二、案經臺北縣政府警察局新店分局移請臺灣臺北地方法院檢察
    署檢察官偵查起訴，於本院準備程序進行中，丙○○先就被
    訴事實為有罪之陳述，經本院改行簡式審判程序。
    理  由
一、上開全部犯罪事實，訊據被告丙○○坦承不諱（見偵查卷第
    11頁至第13頁、第16頁、第62至第63頁、本院卷第14頁反面
    、第17頁反面至第18頁），並經證人潘秋花於警詢時證述：
    L7—2852號自用小貨車均由被告使用（見偵查卷第22頁）、
    甲○○證述：6C—4462號車牌1 面於上開時、地遭竊（見偵
    查卷第19至第20頁、第72頁）、楊永福證述：伊於上開時、
    地駕車遭被告駕車從後方追撞，被告當時全身酒味，話都講
    不清楚，伊沒有受傷（見偵查卷第17至18頁、第71至第72頁
    ）等節可佐；且原車牌號碼2G－2112號車牌前經原所有人裕
    麟工業廠於91年1 月2 日向臺北縣政府警察局新莊分局福營
    派出所申報失竊，而為警查獲被告時所扣得之車牌，已經由
    紙模噴漆之方式變造號碼為6C－4462號等事實，亦有車牌失
    竊資料1 份及扣案變造車牌之照片1 張足考（見偵查卷第50
    頁、第45頁），復經警電詢裕麟工業廠人員乙○○證實上情
    無誤，此有臺北縣政府警察局新店分局安康派出所96年2 月
    28日下午3 時20分公務電話記錄簿在卷可憑（見偵查卷第43
    頁）；又被告為警查獲時，經警測得其呼氣酒精濃度為每公
    升0.86毫克，身體搖擺不定，無法正確朗誦數字，畫圓不完
    整、不連續等情，則有酒精濃度測試單、汽車駕駛人酒後生
    理協調平衡檢測紀錄卡、測試觀察記錄表、道路交通事故現
    場圖及車禍事故現場照片共10張在卷可稽（偵查卷第33頁至
    第40頁、第79頁）；此外尚有車牌號碼L7－2852號自用小貨
    車之行車執照、車籍作業系統查詢認可資料（見偵查卷第42
    頁、第46頁）、車牌號碼6C－4462號自小貨車車籍作業系統
    查詢認可資料（偵查卷第49頁）、被告在懸掛失竊及變造後
    之6C－4462號車牌各1 張之照片3 張（偵查卷第45頁、第77
    、78頁）、原車牌號碼2G－2112號車牌現已新申車牌號碼為
    3T－0271號之車號查詢汽車車籍資料（偵查卷第66頁）等件
    附卷及變造車牌1 面扣案可證。是被告任意性之自白，有上
    開證據足佐，堪認與事實相符，可以採信。綜上，本案事證
    明確，被告上開之犯行，洵堪認定，應予依法論罪科刑。
二、查攜帶兇器竊盜，衹須行竊時，攜帶具有危險性之兇器為已
    足，本件被告持以竊取車牌所使用之十字起子1 支，雖為行
    竊現場他人之物，並非被告所攜往，然被告既於行竊之際攜
    之為工具，在客觀上已足對他人之生命、身體、安全構成威
    脅，具有危險性，仍應成立刑法第321 條第1 項第3 款之攜
    帶兇器竊盜罪，最高法院著有78年度臺上字第4422號判決要
    旨可參。故核被告持他人所有之十字起子1 支以鬆開螺絲竊
    取6C－4462號車牌之行為，係犯刑法第321 條第1 項第3 款
    攜帶兇器竊盜罪。又查汽車牌照係公路監理機關所發給，固
    具有公文書性質，惟依道路交通安全規則第8 條前段之規定
    ，汽車牌照係行車之許可憑證，自屬於刑法第212 條所列特
    許證之一種，最高法院63年臺上字第1550號亦著有判例意旨
    可資參照。是核被告拾取2G－2112號車牌，係犯同法第337
    條侵占離本人持有之物罪；又將2G－2112號車牌變造為6C－
    4462號後，將該車牌2 張均懸掛於L7－2852號自用小貨車上
    使用，乃犯同法第216 條、第212 條行使變造特種文書罪。
    被告再於飲酒後駕車發生車禍，則犯第185 條之3 飲酒駕車
    罪。起訴書雖認被告首開所犯為刑法第320 條第1 項之普通
    竊盜罪，惟經檢察官於本院準備程序中當庭更正起訴法條為
    刑法第321 條第1 項第3 款攜帶兇器竊盜罪，並經本院告知
    被告罪名如上，被告仍就此犯罪事實為有罪之陳述（見本院
    卷第14頁反面），附此敘明。又被告所為變造特種文書之低
    度行為為行使變造特種文書之高度行為所吸收，應不另論罪
    。被告上開攜帶兇器竊盜、侵占離本人持有之物、行使變造
    特種文書、飲酒駕車罪等犯行間，犯意各別，行為互殊，應
    予分論併罰。爰審酌被告僅因車牌遭吊扣而無法駕駛車牌號
    碼L7－2852號自用小貨車自營生活，乃萌意竊盜、侵占並行
    使變造車牌，足生損害於監理機關對於車籍管理之正確性，
    亦使車牌所有人宏康公司、裕麟工業廠、使用人甲○○、陳
    進榮等人受有損害，又被告飲酒駕車衝撞楊永福之車輛，力
    道甚強，造成楊永福車輛受損非輕，迄未賠償其損失，所幸
    楊永福並未受傷，被告上開犯行造成之損害非鉅，且被告犯
    罪後亦能坦承犯行，庭訊態度良好，現從事釘模版工作，月
    薪約3 萬餘元，有母親待其扶養等一切情狀，分別量處如主
    文所示之刑，並分別諭知易科罰金、易服勞役之折算標準，
    再就拘役部分，合併定其應執行之刑，以示懲儆。扣案之變
    造之車牌號碼2G－2112號車牌1 面，為被告所有、供行使變
    造特種文書犯罪所用之物，業據其供承在卷，均如前述，應
    依刑法第38條第1 項第2 款規定宣告沒收。至被告持以竊盜
    之十字起子1 支，原置於車牌號碼6C－4462號自用小貨車上
    ，非被告所有，爰不予宣告沒收，附此說明。
據上論斷，應依刑事訴訟法第273 條之1 第1 項、第299 條第1
項前段，刑法第321 條第1 項第3 款、第337 條、第216 條、21
2 條、第185 條之3 、第41條第1 項前段、第42條第3 項、第51
條第6 款、第38條第1 項第2 款，刑法施行法第1 條之1 ，判決
如主文。
本案經檢察官侯靜雯到庭執行職務。
中　　華　　民　　國　　96　　年　　5 　　月　　30　　日
                  刑事第六庭  法  官  林晏如
以上正本與原本無異。
如不服本判決，應於判決送達後10日內向本院提出上訴狀（應抄
附繕本）。告訴人或被害人如對於本判決不服者，應具備理由請
求檢察官上訴，其上訴期間之計算係以檢察官收受判決正本之日
期為準。
                              書記官  楊盈茹
中　　華　　民　　國　　96　　年　　5 　　月　　31　　日
附錄本案論罪科刑法條全文：
中華民國刑法第321條（加重竊盜罪）
犯竊盜罪而有左列情形之一者，處6 月以上、5 年以下有期徒刑
：
一  於夜間侵入住宅或有人居住之建築物、船艦或隱匿其內而犯
    之者。
二  毀越門扇、牆垣或其他安全設備而犯之者。
三  攜帶兇器而犯之者。
四  結夥三人以上而犯之者。
五  乘火災、水災或其他災害之際而犯之者。
六  在車站或埠頭而犯之者。
前項之未遂犯罰之。
中華民國刑法第212條 (偽造變造特種文書罪)
偽造、變造護照、旅券、免許證、特許證及關於品行、能力服務
或其他相類之證書、介紹書，足以生損害於公眾或他人者，處1
年以下有期徒刑、拘役或300 元以下罰金。
中華民國刑法第216條（行使偽造變造或登載不實之文書罪）
行使第210 條至第215 條之文書者，依偽造、變造文書或登載不
實事項或使登載不實事項之規定處斷。
中華民國刑法第337條 (侵占遺失物罪)
意圖為自己或第三人不法之所有，而侵占遺失物、漂流物或其他
離本人所持有之物者，處500 元以下罰金。
中華民國刑法第185條之3（重大違背義務致交通危險罪）
服用毒品、麻醉藥品、酒類或其他相類之物，不能安全駕駛動力
交通工具而駕駛者，處1 年以下有期徒刑、拘役或3 萬元以下罰
金。
